臺灣臺東地方法院民事裁定　　　　　　　96年度聲繼字第23號
聲　明　人　甲○○
代　理　人　高秉涵律師
上列聲請人聲明繼承遺產事件，本院裁定如下：
    主  文
本件遺產繼承之聲明應予駁回。
聲明程序費用新臺幣壹仟元由聲明人負擔。
    理  由
一、聲明意旨略以：被繼承人乙○○係於民國10年1月27日出生
    ，於93年12月22日死亡，其死亡後在臺灣地區留有遺產，聲
    明人為乙○○在大陸地區之胞弟，對乙○○遺產有繼承權，
    爰依法向本院為聲請繼承之意思表示等語。並提出乙○○戶
    籍謄本、繼承系統表及經財團法人海峽交流基金會驗證之大
    陸地區湖南省邵陽市公證處作成之親屬關係公證書、委託書
    等件為證。
二、按在大陸地區製作之文書，經行政院設立或指定之機構或委
    託之民間團體驗證者，推定為真正；此推定真正之文書，其
    實質上證據力，由法院或有關主管機關認定，臺灣地區與大
    陸地區人民關係條例第7條、臺灣地區與大陸地區人民關係
    條例施行細則第9條第1項分別定有明文。是以，前開臺灣地
    區與大陸地區人民關係條例第7條所稱之真正，係指形式上
    之真正而言，至該文書之內容是否足以證明某一待證事實存
    在，仍需法院綜合一切事實證據予以判斷，並非該文書一經
    提出，法院即不須就其他法院應依職權調查之事項予以調查
    。
三、經查，被繼承人乙○○係10年1月27日出生，於93年12月22
    日死亡，生前設籍在臺東縣卑南鄉○○村○○路316巷45號
    （即行政院國軍退除役官兵輔導委員太平榮譽國民之家，以
    下簡稱太平榮家），有乙○○除戶戶籍謄本在卷可稽；經本
    院向太平榮家函調被繼承人乙○○生前遺留之資料，該榮家
    以96年11月8日太家輔字第0960003757號函檢送被繼承人乙
    ○○於93年9月2日所載之「行政院國軍退除役官兵輔導委員
    會單身榮民親屬關係表」1份，於該關係表上，被繼承人乙
    ○○記載之大陸親屬僅「父曾木生」、「母曾何氏」；另本
    院依職權向國防部部函調被繼承人之軍籍資料，經該部憲兵
    司令部以96年12月5日宜仁字第0960012336號函檢附乙○○
    之士兵卡片影本1份，於該卡片之親屬欄內，除父、母外，
    別無其他親友之記載，此與聲明人提出之親屬系統表上記載
    乙○○有一弟即聲明人乙情並不相符，足認聲明人所提出上
    開親屬關係證明書內容之真實性有疑。
四、綜上各情，聲明人主張其為被繼承人乙○○在大陸地區之胞
    弟，雖據提出大陸地區湖南省邵陽市公證處作成之親屬關係
    公證書為證，並經財團法人海峽交流基金會認證，而得認為
    其形式為真正。然依首揭說明及前開本院調查結果，聲明人
    是否確為乙○○在大陸地區之弟，顯有疑義。而聲明人復未
    能提出其他證據證明其與被繼承人乙○○之關係，本院尚難
    僅以聲明人所提之書證即認其主張為真正。從而，聲明人本
    於臺灣地區與大陸地區人民關係條例第66條之規定，向本院
    為遺產繼承之表示，於法尚非有據，應予駁回。
五、依非訟事件法第21條第1項前段、第24條第1項，裁定如主文
    。
中　　華　　民　　國　　96　　年　　12  　月　　 12   日
                      民事庭法  官  范乃中
以上正本係照原本作成。
如對本裁定抗告，須於裁定送達後10日內向本院提出抗告狀，並
應繳納抗告費新臺幣1,000元。
中　　華　　民　　國　　96　　年　　12  　月　   12 　日
                            書記官  王鵬勝
